GUSTI MUHAMMAD ADZAKY Freshgraduate Web Developer

Pontianak, Indonesia | HP: 089691789422 | Email: gmadzaky@gmail.com

RINGKASAN

Seorang pengembang perangkat lunak, lulusan Sarjana Teknik Informatika Universitas Muhammadiyah Pontianak tahun 2023, memiliki pengalaman mengembangkan web atau aplikasi lebih dari 2 tahun, senang bekerja dalam tim, saya konsisten mencari peluang untuk memperluas kemampuan saya di setiap proyek yang saya ambil. Salah satu fokus utama saya adalah dalam pengembangan aplikasi web dan mobile. Saya yakin bahwa dengan terus belajar dan mengasah keterampila, saya akan mendapatkan pengalaman yang membantu untuk berkembang sebagai seorang profesional.

PENGALAMAN

PT PUTRA KREASI HOTAMA - Pontianak, Indonesia

Internship (Maret 2022 - May 2022)

- Membuat Restfull API dan Dashboard Admin berbasis web untuk simulasi fitur podcast aplikasi qara'a menggunakan CODEIGNITER4.
- Membuat Tampilan dan Layout menggunakan android studio(kotlin) untuk fitur 25 nabi.

UNIVERSITAS MUHAMMADIYAH PONTIANAK - Pontianak, Indonesia

MC(Master of Ceremonies) (November 2021 - November 2022)

- Presenter Mengenal Program Studi Teknik Informatika Universitas Muhammadiyah Pontianak
- Host Talk Show Bincang mengenai teknologi web terkini bersama Sandhika Galih(Gemini Developper, Dosen, Youtuber).
- Moderator kuliah umum kapita selekta Rekayasa Perangkat Lunak.

J&T Pontianak - Pontianak, Indonesia

Pengembang Optimasi TSP menggunakan Algen di J&T Pontianak untuk kurir (Januari 2022 - Februrari 2023)

Pengembangan dimuai dari desain antarmuka web hingga penyelesaiannya, termasuk UI/UX dan wireframing menggunakan Figma, hingga implementasi fitur login, pengembangan fungsi CRUD pada dasbor termasuk menu estimasi biaya kilometer, integrasi data melalui Google Maps API, dan visualisasi peta untuk menyelesaikan Traveling Salesman Problem.

FREELANCER - Pontianak, Indonesia

Web developer (October 2021 - February 2024)

Saya telah menjadi seorang freelancer dalam pengembangan situs web e-commerce sejak Oktober 2021 hingga Februari 2024. Selama periode ini, saya telah berhasil menyelesaikan beberapa proyek yang signifikan, termasuk:

- Margalas.com (Okt '23 Feb '24): Mengembangkan aplikasi web e-commerce dengan fitur-fitur seperti pembuatan dashboard dengan otentikasi UI Laravel, manajemen peran admin dan pelanggan, integrasi Dom Pdf, implementasi Captcha, dan pengaturan Cronjob untuk pemeliharaan database bulanan.
- RSUD Purwokerto's Nutrition Catering (Jan '22 Mar '22): Merancang situs web dengan PHP Native, menyediakan CRUD pada dashboard admin, dan mengintegrasikan fitur pemesanan via WhatsApp.
- Rabbani Store's E-commerce (Nov '21 Feb '22): Mengembangkan platform e-commerce menggunakan Codeigniter dengan sistem otentikasi, pembayaran sederhana, integrasi API Raja Ongkir, pengiriman email, dan pembuatan faktur dengan TCPDF.
- Kontributor Pengimplementasian Optimasi Traveling Salesman Problem dengan Algoritma Genetika pada berbagai studi kasus berbabasis web dengan menggunakan Google Maps API(Juni '24 -Sekarang): Membantu mengimplementasi model Algoritma Genetika.
- Web Developer Indah Cargo Pontianak(Jul '01 Jul '18) : Membuat Web dengan fitur Cek Resi, dan Dashboard, Dengan Fitur Laporan, Pengiriman, Pelacakan Barang, dan Kendaraan.
- Web Developer Sistem Perencanaan pembuatan tower berbasis web(Jun '25 Jun '25): Membuat web dengan fitur tambah menara(*jarak menggunakan harversine method*), Penampilan Menara dll.
- Kontributor Sistem Pakar Diagnosa Penyakit diabetes(Jul '25 Sekarang): Membantu Membuat Web Sistem Diagnosa Penyakit diabetes.

PENDIDIKAN

UNIVERSITAS KEMERDEKAAN (2018 - 2023)

S1 Teknik Informatika - IPK 3,41

KEMAMPUAN

- Bahasa Pemograman Php(Laravel, Codeigniter, Php Native)
- Bahasa Pemograman Javascript(React, Vue. Jauery, Alphine.is)
- Database(sql(masih ingin belajar firebesase, mongodb dll..))
- Public Speaking